# 是否为关联交易

提问人：cpab 时间：2019-04-17 00:11:24
1 、上市公司收购其控股子公司的少数股东的股权，收购完成了，控股子公司变成全资子公司或上市公司的持股比例更高。
请教：上市公司控股子公司的少数股东，除了是上市公司控股子公司的少数股东外，再与上市公司无其他关联关系，由于上市公司和控股子公司的少数股东之间无控制、共同控制、重大影响关系，我理解无需在年报附注中披露为关联交易，请教我的理解是对的吗？谢谢！
2 、上市公司的实际控制人及部分高管及技术骨干（员工持股计划的人员），购买上市公司非公开发行的股票，此是否为关联交易。
请教：我理解此不是关联交易，只是购买上市公司的股份达到 5%，则成为了上市公司的关联方了。准则依据：根据关联方披露准则，关联方交易，是指关联方之间转移资源、劳务或义务的行为，而不论是否收取价款。关联交易的类型为：购买或销售商品、购买或销售除商品以外的其他资产、提供或接受劳务、担保、提供资金(贷款或股权投资)、租赁、代理、研究与开发项目的转移、许可协议、代表企业或由企业代表另一方进行债务结算、关键管理人员薪酬、某特定事项在未来发生或不发生时所作出的采取相应行动的任何承诺，例如（已确认及未确认的）待执行合同。
我的理解是对的吗？谢谢！

回答人：chenyiwei
1 、是。但需在附注 “在其他主体中的权益” 中作为 “不涉及控制权变动的相对权益变动事项” 披露。
2 、可以这样理解。但附注中仍需披露该事项。